【裁判字號】    94,上訴,2100
【裁判日期】    950125
【裁判案由】    毒品危害防制條例
【裁判全文】
臺灣高等法院臺中分院刑事判決        94年度上訴字第2100號
上  訴  人
即  被  告  丙○○
選任辯護人  張慶宗律師
            張志新律師
            吳莉鴦律師
上  訴  人
即  被  告  庚○○
選任辯護人  楊雯齡律師
上  訴  人
即  被  告  戊○○
選任辯護人  周進文律師
上列上訴人因毒品危害防制條例案件，不服臺灣臺中地方法院中
華民國94年9月9日第一審判決（民國94年度訴字第1069號，起訴
案號：臺灣臺中地方法院檢察署民國93年度偵字第21832號） ，
提起上訴，本院判決如下：
    主      文
原判決關於丙○○、庚○○共同連續販賣第二級毒品部分及執行
刑部分均撤銷，丙○○、庚○○被訴共同連續販賣第二級毒品部
分無罪。
其他上訴駁回。
    事      實
一、丙○○曾於民國八十五年間犯施用毒品罪，經原審法院判處
    有期徒刑三年四月，上訴後，經本院於八十六年一月二十二
    日駁回上訴確定；復於八十五年間犯非法販賣化學合成麻醉
    藥品罪、吸用化學合成麻醉藥品罪，經本院於八十六年九月
    六日分別判處有期徒刑五年十月、一年，定應執行有期徒刑
    六年六月確定；嗣前開二案接續執行，指揮書執畢日期為九
    十五年八月二十六日，於九十年六月一日獲准假釋，案發時
    仍在假釋中。詎丙○○猶未能悔改，其與庚○○、戊○○均
    明知海洛因屬毒品危害防制條例第二條第二項第一款所稱之
    第一級毒品，非經許可不得販賣，丙○○與庚○○、戊○○
    竟基於販賣第一級毒品海洛因營利之概括犯意聯絡，而為下
    列販賣行為：
（一）甲○○自九十三年八、九月間起，至同年十二月十三日上
      午九時許止，以其所有門號0000000000、00
      00000000號行動電話與丙○○持有之門號000
      0000000號行動電話聯絡購買第一級毒品海洛因，
      第一次購買新臺幣（下同）五千元，嗣並陸續購買九次，
      金額均為四千五百元，每次購買重約○．九公克不等之海
      洛因，由丙○○本人，或指示庚○○、戊○○將購買之海
      洛因送至臺中縣沙鹿鎮○○路二六五號甲○○住處交付，
      最後一次係於臺中縣沙鹿鎮名人幼稚園附近，由丙○○於
      所駕駛之車輛內交付海洛因予甲○○。丙○○、庚○○、
      戊○○前後共連續販賣十次之海洛因予甲○○，得款四萬
      五千五百元。
（二）丙○○除以其持有之行動電話門號與購買海洛因之人聯絡
      外，亦交付易付卡予庚○○，購買海洛因者亦可透過行動
      電話與庚○○聯絡購買，向丙○○購買海洛因，而由庚○○本人交付海洛因，有時亦與丙○○、戊○○共同駕車前
      往交付：
      (1)陳冠勳自九十三年八月間至九十三年十二月十日間，透
        過行動電話跟綽號「黑仔」之庚○○聯絡，前後共向庚○○購買七次海洛因，價格為一千元約○．四公克、二
        千元含袋重約○．六公克，除其中一次購買金額為二千
        元外，其餘六次購買金額均為一千元，由庚○○騎機車
        ，或丙○○、庚○○及戊○○共乘一部車，將陳冠勳所
        購買之海洛因持至雙方約定之臺中縣沙鹿鎮○○路匯豐
        汽車修理廠後面交付，丙○○、庚○○、戊○○前後共
        連續販賣七次之海洛因予陳冠勳，得款八千元。
      (2)己○○自九十三年八月間起至同年十月間，撥打門號0
        000000000號行動電話聯絡庚○○，或直接到
        臺中縣沙鹿鎮○○路清雲巷八號庚○○住處，前後共向
        丙○○、庚○○及戊○○購買海洛因十次供己施用，除
        最後一次購買金額為二千元外，其餘九次購買金額均為
        一千元，丙○○、庚○○、戊○○前後共連續販賣十次
        之海洛因予己○○，得款一萬一千元。
      (3)蔡永木自九十三年九、十月間起至同年十一月二十六日
        前，以行動電話聯絡之方式，向綽號「黑龍」之庚○○
        購買三次之海洛因供己施用，其中一次購買一千元，另
        外二次分別購買五百元之海洛因，丙○○、庚○○、戊○○前後共連續販賣三次之海洛因予蔡永木，得款二千
        元。
    庚○○及戊○○並因而得向丙○○免費取得毒品供己施用。
    嗣於九十三年十二月十三日上午九時許，經甲○○再度以上
    開行動電話與丙○○洽購海洛因後，約定在臺中縣沙鹿鎮之
    名人幼稚園附近，由丙○○於所駕駛之車輛內交付海洛因予
    甲○○，甲○○離開後，丙○○即駕駛該車搭載當時等候在
    旁之庚○○及戊○○，至臺中縣沙鹿鎮○○路一三一號「亞
    特蘭大汽車旅館」一Ｏ三號房休息。嗣於同日二十二時許，
    為警查獲丙○○、庚○○、戊○○及丁○○等四人（上開四
    人涉嫌施用毒品部分，均由檢察官另案偵辦），並扣得丙○○所有之第一級毒品海洛因十四小包（合計淨重二十．一八
    公克，空包裝重六．七六公克）、第二級毒品安非他命二包
    （分別淨重三三．一八公克、三六．九一公克，合計淨重七
    ○．○九公克，包裝塑膠袋總重量約一．四八公克）及丙○○所有供販賣海洛因所用之電子磅秤二臺，供販賣海洛因預
    備用之空包裝袋五百個，供販賣海洛用之研磨機一臺。
二、案經臺中縣警察局清水分局報請臺灣臺中地方法院檢察署檢
    察官偵查起訴。
    理      由
一、訊據被告三人固不爭執於九十三年十二月十三日二十二時許
    ，在臺中縣沙鹿鎮○○路一三一號「亞特蘭大汽車旅館」一
    Ｏ三號房為警查獲，警方並於該房間扣得第一級毒品海洛因
    十四小包（合計淨重二十．一八公克，空包裝重六．七六公
    克）、第二級毒品安非他命二包（分別淨重三三．一八公克
    、三六．九一公克，合計淨重七○．○九公克，包裝塑膠袋
    總重量約一．四八公克）、電子磅秤二臺、研磨機一臺、包
    裝袋五百個等物之事實，被告庚○○並坦承，有與被告丙○○、戊○○共同販賣海洛因予前開證人甲○○等人之事實，
    惟被告丙○○矢口否認有販賣海洛因、安非他命之情事，被
    告戊○○否認有與被告丙○○、庚○○共同販賣海洛因予前
    開甲○○等人之情事。被告丙○○辯稱：九十三年十二月十
    三日那天早上，伊先跟庚○○去亞特蘭大汽車旅館，去那邊
    是單純要睡覺，伊到達房間後不久就睡著，戊○○、丁○○
    何時到該旅館，伊不知道，警方查獲時，伊在睡覺，扣案的
    毒品、手機等物都不是伊所有，也沒有碰過這些物品，00
    00000000等門號電話不是伊申請的，亦未使用該電
    話，伊不認識己○○、陳冠勳、蔡永木等人，亦未販賣海洛
    因給他們，庚○○供述扣案的毒品都是伊的，不實在，伊去
    那邊單純睡覺，沒有必要把一堆毒品拿去那邊，那些毒品連
    摸都沒有摸，可以勘驗指紋就知道，伊認識甲○○，但是甲○○所述不實在，因為甲○○追伊現在的女朋友卓瑋婷追不
    到，所以故意要陷害伊，又庚○○的太太跟甲○○在一起，
    庚○○很生氣，可能因此懷恨在心，所以才說，甲○○跟伊
    買毒品云云。被告戊○○辯稱：伊沒有跟丙○○、庚○○販
    賣海洛因，伊不認識甲○○、己○○、陳冠勳、蔡永木等人
    ，也沒有聽過這些人的名字，伊只是幫丙○○拿毒品海洛因
    給別人云云。
二、經查：
（一）被告三人於前揭時、地共同販賣海洛因，而由丙○○或庚○○、戊○○分別或共同攜帶海洛因毒品，送交予購買海
      洛因之證人甲○○、陳冠勳、己○○、蔡永木等人之事實
      ，業據下列之被告、證人分別證述甚詳：
      (1)被告庚○○於原審審理時，對於被訴與被告丙○○、戊○○共同販賣海洛因，由其三人分別，或二人一組，或
        三人共同攜帶海洛因送交證人甲○○、陳冠勳、己○○
        、蔡永木部分認罪（見原審卷二第一八一、一八二頁）
        ，並結證稱：九十三年十二月十三日之前，伊先認識丙○○，認識好幾年，因為是同庄的，九十三年八、九月
        間又在一起，因為伊沒有錢吃毒品，丙○○叫伊拿毒品
        給別人，都是別人打電話給丙○○，丙○○叫伊送毒品
        去，伊是開丙○○白色裕隆的車，有時騎乘自己的機車
        去送；之前送毒品，有時有收錢，有收到錢就拿給丙○○，有時沒收錢，就由丙○○自己跟對方算，伊只負責
        跑腿，有時丙○○會請伊吃毒品，有時伊沒有錢，跟丙○○要，丙○○也會給伊，有時候蔡永木也會自己去跟
        丙○○買的；戊○○九十三年勒戒出來沒多久開始幫丙○○送毒品，伊與戊○○二人有共同送毒品給別人，是
        丙○○叫伊二人去送，伊開車載戊○○或者戊○○載伊
        ，次數兩、三次，有時候伊與戊○○、丙○○三個人一
        起去，有時，戊○○跟丙○○一起去送海洛因，伊有送
        毒品給甲○○、陳冠勳、己○○及蔡永木等人，可是有
        時是跟他們合資買毒品；伊跟戊○○幫丙○○送毒品，
        丙○○有時會請伊等吃海洛因或安非他命；查獲的錢跟
        毒品都是丙○○的，只有在伊身上搜到殘留毒品的袋子
        是伊的，伊跟別人買的；伊不知道那天去汽車旅館丙○○帶那麼多海洛因和安非他命是做什麼；丙○○對伊軟
        硬兼施，叫伊要擔下來，否則要叫其他的人一起咬伊，
        伊也沒有辦法脫罪，所以伊只好說毒品是伊的，後來有
        人跟伊說，那堆東西很多，伊會被判重罪，伊怕伊家裡
        的人無法接受，才要求檢察官隔離訊問等語（見原審卷
        二第一二○至一二五頁）。證述被告丙○○有在販賣海
        洛因，其與被告戊○○因貪圖自被告丙○○處免費取得
        海洛因或安非他命之利益，為被告丙○○送海洛因予購
        買海洛因之人，有時被告丙○○、戊○○一起去送，有
        時被告三人一起去送，其曾送海洛因予甲○○、陳冠勳
        、己○○及蔡永木等人，扣案之海洛因、安非他命等物
        均為被告丙○○所有。關於九十三年十二月十三日當日
        ，為警查獲前之情形，被告庚○○則於原審審理時結證
        稱：九十三年十二月十三日早上九時許，未去汽車旅館
        前，在臺中縣沙鹿鎮名人幼稚園附近，當時伊坐戊○○
        的車跟戊○○在一起，丙○○打電話給戊○○，叫伊與
        戊○○在那邊等他，丙○○過來後，伊與戊○○坐上丙○○的車，大約上午九點多，伊有聽到甲○○打電話給
        丙○○，沒有多久，甲○○就來了，甲○○來了之後，
        伊跟戊○○就下車到戊○○的車上等，甲○○去丙○○
        的車子跟丙○○拿毒品海洛因，因為距離不遠，伊與戊○○有看到，後來甲○○開黑色吉普車離開，伊跟戊○○就坐上丙○○的車，被丙○○載到亞特蘭大汽車旅館
        等語（見原審卷二第一二○頁），證述證人甲○○最後
        一次向被告丙○○購買海洛因之時間，係九十三年十二
        月十三日上午九時許，在臺中縣沙鹿鎮名人幼稚園附近
        ，由丙○○於所駕駛之車輛內交付海洛因予甲○○。
      (2)被告戊○○於原審審理時結證稱：伊有幫丙○○送毒品
        海洛因給別人，伊不認識那個人，送的時間也忘記了，
        伊只能確定有幫丙○○送過海洛因，大約是被查獲前約
        半個月，丙○○叫伊送一千元的東西去沙鹿鎮○○○○
        路的路邊，送東西去時，沒有跟那個人收錢，伊知道那
        個人跟丙○○買海洛因，是因為當時對方打電話來，伊
        在電話旁邊有聽到，所以知道那個人跟丙○○買一千元
        的海洛因，後來丙○○叫伊拿一千元的海洛因去給那個
        人，有說那個人開什麼車，伊記得丙○○叫伊送毒品，
        只有一次；伊曾經跟庚○○一起去送海洛因一、兩次，
        去路邊拿海洛因給伊不認識的人，海洛因是丙○○的，
        丙○○拿給庚○○，由伊開伊的黑色車輛載庚○○，次
        數約一、兩次，是庚○○說要拿毒品去給別人，因為伊
        在旁邊，所以知道是丙○○叫庚○○去送毒品，伊見過
        甲○○，有無送毒品給他忘記了；被查獲當天，伊是跟
        庚○○、丙○○三人一起進入亞特蘭大汽車旅館，扣案
        的東西是丙○○的，偵查中說查扣的東西是「許董」的
        ，是因為從警察局要送來地檢署的時候，丙○○叫伊這
        麼說的，丙○○叫庚○○把罪擔起來，叫伊不要說他等
        語（見原審卷二第一○八至一一八頁）。證述被告丙○○在販賣海洛因，曾自己或與被告庚○○幫被告丙○○
        送海洛因予購買海洛因之人，扣案之海洛因、安非他命
        等物為被告丙○○所有，核與被告庚○○前開證述相符
        。
      (3)證人甲○○於九十四年一月三十一日警詢時證稱：伊從
        九十三年八月初（正確日期已忘記）開始向丙○○購買
        第一、二級毒品海洛因、安非他命吸食，共購買一、二
        十次，均是打丙○○之行動電話向他購買，有時由丙○○親自送，有時丙○○會派戊○○及庚○○送到臺中縣
        沙鹿鎮○○里○○路二六五號伊住處給伊；伊吸食之海
        洛因、安非他命均是向丙○○所購得，海洛因以每錢二
        萬元之代價購得，安非他命以每錢四千元代價購得；經
        伊確認照片之丙○○就是販賣第一、二級毒品海洛因、
        安非他命給伊之人，庚○○、戊○○就是替丙○○送第
        一、二級毒品之人等語（見偵查卷卷一第一五二至一五
        三頁），證述自九十三年八月初起，向被告丙○○購買
        海洛因、安非他命一、二十次，有時被告丙○○親自送
        到其住處交付，有時由被告戊○○、庚○○送到同址交
        付。其於九十四年一月三十一日警詢時亦證稱：被告丙○○的綽號是「凰仔」、庚○○的綽號是「黑龍」、戊○○綽號是「阿華」，伊與丙○○認識約三年，庚○○
        、戊○○均是半年前丙○○介紹伊認識的，伊向丙○○
        大約購買過十幾次毒品，大約半年前即向丙○○購買毒
        品，均是主動打丙○○聯繫交易毒品數量、地點，有時
        是丙○○親自運送毒品給伊，有時庚○○、戊○○運送
        等語（見偵查卷一第一五六頁）。嗣於偵查中仍證稱：
        伊跟丙○○是同村的，之前去丙○○的家，丙○○說他
        有在賣毒品，伊約於九十三年八、九月左右，用伊的門
        號0000000000、0000000000號行
        動電話打丙○○的門號0000000000號行動電
        話購買毒品，地點約在伊住處，伊購買海洛因重約○．
        九公克，花了四千五百元，當天是個子高高的「阿華」
        （經指認為戊○○）開白色速霸路車子送的，前後共跟
        丙○○買海洛因約十次，安非他命伊都是向「阿童」買
        的，不曾跟丙○○買過安非他命，第一次買好像是買五
        千元，之前買時有時丙○○自己送，有時伊去找他，庚○○有送過一、二次，他都是自己過來的等語（見偵查
        卷二第二○至二一頁）。證述曾向被告丙○○購買毒品
        海洛因約十次，地點在其住處，價錢約四千五百元、五
        千元，有時被告丙○○自己送海洛因過去，有時由被告
        戊○○、庚○○送。觀諸證人甲○○前開證述，其於警
        詢時固曾證述向被告丙○○購買安非他命，惟其後於偵
        查中證述，未曾向被告丙○○購買安非他命，因此尚難
        認被告三人有販賣安非他命予證人甲○○之情事（詳如
        後述）。又證人甲○○前後證述，向被告丙○○購買海
        洛因之次數、金額雖非全然一致，然其曾向被告丙○○
        購買海洛因，有時由被告庚○○、有時由被告戊○○送
        海洛因以完成交付，前開關於此部分之證述則甚為一致
        ，核與被告庚○○前開證述相符，應可採信。至於其向
        被告三人購買海洛因之金額，依罪疑唯輕之原則，以其
        於前開偵查中之證述對被告三人較為有利，亦即證人甲○○共向被告丙○○購買海洛因十次，第一次購買金額
        為九千元，其餘九次購買金額為四千五百元，合計證人
        甲○○共向被告三人購買海洛因四萬五千五百元。另證
        人甲○○於警詢時雖證稱：伊最後一次於九十三年十二
        月十三日十七時許，打丙○○的行動電話購買第一級毒
        品海洛因一錢二萬元，約十八時許，丙○○派戊○○及
        庚○○送來伊臺中縣沙鹿鎮○○里○○路二六五號家中
        給伊云云（見偵查卷一第一五三頁），證述最後一次向
        被告丙○○購買海洛因之時間係九十三年十二月十三日
        十七時，由被告庚○○、戊○○送至其住處。惟被告庚○○、戊○○均否認當日十七時許，有送海洛因至證人
        甲○○住處。被告庚○○並於原審審理證述，證人甲○○最後一次向被告丙○○購買海洛因之時間係九十三年
        十二月十三日上午九時許，在臺中縣沙鹿鎮名人幼稚園
        附近，由丙○○於所駕駛之車輛內交付海洛因予證人甲○○。而被告戊○○對被告庚○○前開證述並無意見（
        見原審卷二第一二六頁），堪認被告庚○○關於此部分
        之證述為真實，是被告丙○○最後一次販賣海洛因予證
        人甲○○之時地，應係九十三年十二月十三日上午九時
        許，在臺中縣沙鹿鎮名人幼稚園附近，證人甲○○前開
        於警詢時關於此部分之證述，應係記憶有誤。
      (4)證人陳冠勳於原審審理時結證稱：伊於九十三年八月間
        到九十三年十二月十日間，透過電話跟綽號「黑仔」之
        庚○○聯絡，庚○○的電話號碼忘記了，伊的電話號碼
        是0000000000號，總共向庚○○買過大約七
        、八次毒品海洛因，地點都是在沙鹿鎮○○路匯豐汽車
        修理廠後面，金額大概是一千元或兩千元，一千元大約
        ○．四公克，兩千元含袋重約○．六公克，一千元比較
        多次，各有幾次忘記了，錢都有付清，伊都是騎機車過
        去前開地點，庚○○有時候騎機車、有時候讓別人載；
        丙○○、戊○○曾經和庚○○一起坐車過來修理廠後面
        ，在靜宜大學下面靠近沙鹿那邊修理廠後面有一條小路
        ，何人開車沒有印象，戊○○如果跟庚○○同車來的時
        候，是庚○○開車，伊看到庚○○開車載戊○○來過一
        、二次，戊○○坐在駕駛座旁邊，大部分是庚○○拿給
        伊比較多，他們車子到場後搖下車窗把毒品交給伊，伊
        就走了，沒有交談，因為之前已經講好，所以到現場只
        有交毒品，當場伊有交錢給庚○○，庚○○毒品是以透
        明夾鏈帶包裝，在交易過程中，伊沒有跟戊○○講過話
        ，當初跟庚○○買海洛因，價格、數量都是都跟庚○○
        直接講，伊要跟庚○○拿海洛因的時候，電話大部分是
        都是庚○○接的，如果不是庚○○接的，伊說要找庚○○，接的人說庚○○不在，伊就掛掉；伊看過丙○○，
        但不認識，從伊看過到現在，印象中總共看過丙○○一
        、二次，不曾跟丙○○講過話；伊沒有跟庚○○買過安
        非他命，安非他命都是庚○○請伊吃的等語（見原審卷
        一第二五○至二五八頁）。證人陳冠勳證述於前揭時、
        地曾向被告庚○○購買約七、八次之海洛因，而被告丙○○、戊○○曾與被告庚○○共乘一車至前揭約定交付
        海洛因之地點，被告戊○○亦曾與被告庚○○共乘一車
        至上址，由被告庚○○交付海洛因予證人陳冠勳，足證
        被告三人確有共同販賣海洛因無疑。又證人陳冠勳證述
        大約購買七、八次海洛因，金額一千元、二千元都有，
        一千元比較多，依罪疑唯輕之原則，應認其向被告三人
        購買七次海洛因，其中一次購買金額二千元，其餘六次
        購買金額一千元，合計證人陳冠勳共向被告三人購買海
        洛因八千元。
      (5)證人己○○於原審審理時結證稱：伊自九十三年七月間
        起施用毒品，毒品來源都是同村的朋友庚○○幫伊買的
        ，每次都是買一小包，開始時是拿一級毒品，大約在九
        十三年八月到十月間，伊跟庚○○拿海洛因超過十次以
        上，購買的金額有一千元，也有兩千元，一千元、兩千
        元各幾次忘記了，最後一次跟他拿的金額是兩千元，伊
        是打0000000000號電話給他，或者是到他家
        裡找他，大部分都是在他沙鹿鎮北勢里家裡等他；伊打
        電話給庚○○，請他幫伊拿毒品，庚○○若沒有空，伊
        會問庚○○在那裡，伊自己過去找他，有時候撥打前開
        電話，不是庚○○接聽的，接聽的人沒有說他是何人，
        如果不是庚○○接聽的，講不到兩句話就掛掉了；伊跟
        庚○○買毒品，有時候他直接給伊，有時候需要等大概
        二十分鐘到半個小時，庚○○都會跟伊約十分鐘之後約
        在一個地點將毒品交給伊，有一、二次會等很久，伊就
        打電話給他，自己就回去，隔天伊再打電話給他，再約
        好過去拿東西，伊跟他聯絡的方式都是事先約好，大家
        到約定地點拿錢取毒品，事先不會先碰面，庚○○交毒
        品給伊時，沒有跟伊說毒品來源，伊不知道他的毒品來
        源，伊錢給他，他給伊毒品就離開了，剛開始施用的時
        候等語（見原審卷一第二三六、二三八、二三九、二四
        二、二四五、二四六至二四七頁）。證述曾於九十三年
        八月間至十月間，在前揭地點向被告庚○○購買十次以
        上之海洛因，購買金額一千元或二千元，最後一次二千
        元，核與被告庚○○於警詢時及偵查中供證稱：海洛因
        有幫丙○○送過等語（見偵查卷一第九六、九七、一○
        六頁），及前揭於原審審理時結證，曾受被告丙○○指
        示送毒品予證人己○○之情節相符。依證人己○○所證
        述之交易方式，係其交付金錢予被告庚○○，庚○○交
        付毒品海洛因，自係購買無疑，從而證人己○○確有向
        被告三人購買海洛因，要無疑義。又證人己○○證述大
        約購買十次以上之海洛因，金額一千元、二千元都有，
        最後一次二千元，依罪疑唯輕之原則，應認其向被告三
        人購買十次海洛因，其中最後一次購買金額二千元，其
        餘九次購買金額一千元，合計證人己○○共向被告三人
        購買海洛因一萬一千元。
      (6)證人蔡永木於原審審理時結證稱：海洛因是朋友綽號「
        黑龍」庚○○的，伊是打電話跟他要了二、三次，伊沒
        有錢，先跟他欠著，伊應該是在收押前即九十三年十一
        月之前的一、兩個月之內，最後一次的時間應該是九十
        三年十一月二十六日收押之前，打手機跟朋友綽號「黑
        龍」庚○○聯絡，跟他要海洛因，伊打電話給庚○○的
        時候，問他那裡有沒有毒品，如果有，先給一些，錢先
        欠著，庚○○一次都給伊一點點而已，伊都是用注射的
        ，一次的量只能注射兩次，價錢多少錢不一定，有時一
        次五百元，有時後一千元，五百元可以用一次，一千元
        約可以用兩次；如果拿的量是少，伊一看就知道是五百
        元，量多的時候，伊一看就知道是一千元，他拿來的量
        都是一點點，依伊施用毒品的行情，伊看毒品的量，就
        知道約多少錢，這是伊個人認為是五百元或一千元，伊
        沒有跟庚○○事先講好購買毒品的數量價錢，庚○○交
        毒品給伊時，伊說有錢再給他，他說好，沒有約定什麼
        時間還錢；伊不知道庚○○毒品的來源，警詢時伊有說
        過，打電話跟庚○○買毒品，電話都是庚○○本人接的
        ，伊都問他，那邊有沒有，如果有就一點給伊，有的時
        候不是庚○○接的，對方跟伊說他是「阿華」，因為不
        認識就掛斷電話；因為以前曾經一起施用毒品，所以知
        道庚○○那邊有毒品；伊不認識戊○○、丙○○，但有
        聽過等語（見原審卷二第八七至九六頁）。證述曾向被
        告庚○○要了二、三次之海洛因，錢先欠著，有時一次
        五百元，有時一次一千元，核與被告庚○○於原審審理
        時供證稱：有時蔡永木自己去跟丙○○拿毒品，在梧棲
        童綜合醫院有看到他跟丙○○拿，蔡永木也有上過丙○○的車；伊有送過毒品給蔡永木，可是有時候是跟他合
        資買毒品等語（見原審卷二第九六頁、第一二五頁），
        供證述證人蔡永木曾向被告丙○○拿毒品，其曾送毒品
        予證人蔡永木之情節相符。又證人蔡永木證述大約購買
        二、三次以上之海洛因，金額有時五百元、有時一千元
        ，參酌其於警詢時證稱：向庚○○購買三至五次毒品，
        每次一千元等語（見偵查卷二第三頁）之證述，依罪疑
        唯輕之原則，應認其購買三次海洛因，其中一次購買金
        額一千元，其餘二次購買金額五百元，合計證人蔡永木
        共向被告三人購買海洛因二千元。
（二）證人陳冠勳、蔡永木雖證述與被告庚○○聯絡購買海洛因
      ，證人己○○亦證述與被告庚○○聯絡購買海洛因，惟參
      諸被告庚○○於警詢時供稱：吸毒者直接打行動電話給丙○○，另丙○○提供行動電話預付卡給伊與戊○○，吸毒
      者有時也會打電話給伊與戊○○，要找丙○○，伊與戊○○接到後就將電話拿給丙○○聽等語（見偵字第二一八三
      二號卷一第九七頁），證述有直接以被告丙○○提供之行
      動電話預付卡接聽購買毒品者之電話，且其於原審審理時
      復證述，其有幫被告丙○○送海洛因予證人陳冠勳、己○○及蔡永木等人，證人陳冠勳復證述，其向被告庚○○購
      買約七、八次之海洛因，而被告丙○○、戊○○曾與被告
      庚○○共乘一車至前揭約定交付海洛因之地點，被告戊○○亦曾與被告庚○○共乘一車至上址，由被告庚○○交付
      海洛因予證人陳冠勳，已如前述，足見證人陳冠勳、己○○、蔡永木等人雖直接與被告庚○○聯絡購買海洛因，該
      海洛因應係向被告丙○○所購買，僅係與有犯意聯絡之被
      告庚○○接洽而已。
（三）被告丙○○雖以前開情詞置辯，惟查：
      (1)證人甲○○於警詢時及偵查中，就其如何認識被告丙○○，如何與被告丙○○聯絡購買海洛因，如何交付等情
        ，證述甚詳。雖證人甲○○嗣於原審審理時翻異前詞，
        改稱：伊毒品來源跟一個叫「邱董」買的，沒有跟丙○○、庚○○及戊○○買過毒品，之前一分局的警員到伊
        住處抓伊，在車上警員就拿筆錄給伊看，說丙○○已經
        承認賣毒品給伊，伊想說，丙○○已經承認，所以伊就
        照警察拿給伊看的筆錄內容，說丙○○有賣給伊；警察
        有拿戊○○及庚○○的照片給伊看，警察說，他們兩個
        也一起在賣，伊於警詢作筆錄時才這麼說，因為伊與丙○○曾因女朋友卓瑋婷的事情發生口角，有口角，伊才
        會說打行動電話給丙○○跟丙○○買毒品云云（見原審
        卷一第二二一至二二三頁）。惟證人甲○○於原審審理
        時仍結證稱：作筆錄的時候，警察沒有再拿筆錄給伊看
        ，警察沒有教伊怎麼講，也沒有毆打伊，警察是一問一
        答，伊回答的內容，大約是照之前給伊看的那份筆錄的
        內容，警詢筆錄內容均是照伊所陳述的記載，沒有警察
        教伊怎麼說等語（見原審卷一第二二三、二三○、二三
        一頁），證述於警詢製作筆錄時，警方並無誘導、暗示
        等不法取供之情形。而觀諸證人甲○○前開於警詢時之
        證述，就向被告丙○○購買海洛因之聯絡方式、數量、
        價格及如何交付海洛因等細節，均證述詳盡，果如其所
        言，係按照警員於車上提示予其觀看，僅有一面之緣之
        筆錄內容為之，豈有記憶如此清楚之理？況證人甲○○
        於九十四一月三十一日製作警詢筆錄，嗣於同年二月二
        十二日偵查中，仍證述向被告丙○○購買海洛因，益證
        其前開於警詢時之供述，並無受誘導之情形。此外，經
        原審當庭提示被告三人、證人丁○○九十三年十二月十
        四日之警詢筆錄，被告庚○○九十四年一月十三日、同
        年一月二十六日，被告戊○○九十四年一月二十五日、
        同年月二十六日之警詢筆錄（見警卷第一頁至第十五頁
        ，偵字第二一八三二號卷一第一二○至一二七頁、第一
        三三至一三七頁），證人甲○○結證稱：警察抓到伊的
        時候，沒有拿庚○○的筆錄給伊看，不是這幾份筆錄等
        語（見原審卷一第二三二頁）。又經依其結證稱：警察
        在車上只有拿一份筆錄給伊看，伊不知道是誰的，但是
        筆錄內有寫丙○○賣伊毒品，伊的綽號叫「奧志」，警
        察拿給伊看的筆錄上面有提到伊的綽號「奧志」，可能
        是庚○○九十四年一月十三日之警詢筆錄云云（見原審
        卷一第二三二、二三三頁），證述警員於車上提示予其
        觀看之筆錄可能是被告庚○○之九十四年一月十三日警
        詢筆錄，惟被告庚○○該次警詢筆錄供稱：丙○○海洛
        因每○．二公克賣一千元，安非他命是丙○○包裝好的
        ，每包五百元至一千元不等，吸毒者直接打行動電話給
        丙○○，另丙○○提供行動電話預付卡給伊與戊○○，
        吸毒者有時也會打電話給伊與戊○○，要找丙○○，伊
        與戊○○接到後就將電話拿給丙○○等情，與證人甲○○前揭於警詢時供述之內容並不相同，是證人甲○○嗣
        於原審審理時證稱：依照警察拿給伊看的筆錄內容說丙○○有賣毒品給伊云云，自係不實。
      (2)證人陳文河於原審審理時雖結證稱：伊認識丙○○及甲○○，都是同庄的，他們二人之前有糾紛，甲○○有積
        欠丙○○金錢，以前甲○○的朋友後來變成丙○○的女
        朋友，他們二人曾經在去年六、七月間為此吵架，全庄
        的人都知道，他們二人吵架應該沒有聯絡，有時其中一
        人到伊那邊泡茶，另外一個人來的時候，先到的那個人
        就離開；伊有盡量勸丙○○不要為了這些事情傷感情，
        丙○○說好，也有對甲○○道德勸說，勸他事情發生就
        發生，不要為了這些事傷了感情，甲○○當時說好，後
        來沒有聽說他們二人有為了這件事情鬧得不愉快云云（
        見原審卷二第六二、六三、六五至六七頁），固證述被
        告丙○○曾與證人甲○○為女友人之事吵架。而證人卓
        瑋婷於原審審理時結證稱：甲○○原本在追求伊，後來
        他介紹丙○○與伊認識，變成伊跟丙○○在一起，丙○○說他和甲○○有吵架等語（見原審卷二第七五、八四
        頁），亦證述被告丙○○曾為其與證人甲○○吵架。然
        依證人陳文河前揭證述，被告丙○○與證人甲○○在其
        道德勸說下，已均有同意不再為此事傷感情，證人陳文
        河嗣亦未再聽聞其二人有再為此事有何不愉快，核與證
        人甲○○於原審審理時結證稱：平常有時會打手機給丙○○，雖然伊與丙○○有因為女朋友的事起口角，但因
        為是同村的，有時會遇到，也會打電話等語（見原審卷
        一第二二四頁），證述平時仍會與被告丙○○聯絡之情
        相符。足見證人甲○○縱有與被告丙○○為女友之事有
        過爭吵，然嗣後捐棄前嫌，平時仍有聯絡，販賣海洛因
        之刑度又極為嚴峻，證人甲○○不致因此故意誣陷被告
        丙○○。被告丙○○辯稱：甲○○於警詢及偵查中所述
        不實在，因為甲○○追伊現在的女朋友追不到，所以故
        意要陷害伊云云，自難採信。
      (3)證人卓瑋婷於原審審理時雖結證稱：九十三年十二月八
        日當天早上十點，與丙○○在一起，直到晚上吃晚飯才
        分開，早上伊帶丙○○去醫院打針，因為他要戒毒，之
        後就一起去租房子，那天從早上到分開，沒有人打電話
        給丙○○或跟他碰面；九十三年十二月十三日那天，有
        給丙○○至少二十萬元現金，是放在一個包包裡，這些
        錢是伊上班的錢，是伊要拿來繳車款，一次要把車款繳
        清，因為那天伊母親高血壓，伊要帶伊母親去打針，忘
        了拿，就叫丙○○幫伊收起來；十二月九日上午搬到租
        屋的地方，錢放在租屋處的櫥櫃，下午接到伊母親的電
        話，就先回家了，包包忘了拿，會背包包到租屋的地方
        是因為要繳錢，要繳一萬一千元云云（見原審卷二第七
        ○至七五、八一頁）。惟證人卓瑋婷證述該約二十萬元
        之現金係其所有用來分期付款之車款，因置於租屋處忘
        了拿，才叫被告丙○○幫其收起來，所述要被告丙○○
        幫其收起保管之時間、係要一次付清車款抑或給付分期
        付款，前後不一致，且與被告丙○○於偵查中及原審審
        理時供稱：現場查扣的二十萬元是要交給伊女朋友的會
        錢云云（見偵查卷一第三八頁、聲羈字第九四四號卷第
        五頁正面、原審卷一第六十頁）不符，是其前開證述，
        無非係為迴護被告丙○○之詞，不足採信。
      (4)被告庚○○自白被告丙○○販賣海洛因，其與被告戊○○因貪圖被告丙○○所提供免費施用海洛因之利益，為
        被告丙○○送海洛因予購買者，核與被告戊○○及證人
        甲○○、陳冠勳、己○○、蔡永木等人前開證述相符，
        若非真有其事，被告庚○○、戊○○不致無端陷自己於
        共犯之境地而為前開不利於己之供述。且被告戊○○與
        被告丙○○並無任何嫌隙，衡情亦無誣陷被告丙○○之
        必要，是被告丙○○辯稱：伊跟甲○○沒有交易毒品，
        庚○○的太太跟甲○○在一起，庚○○很生氣，可能因
        此懷恨在心，才說甲○○跟伊買毒品云云，無法採信。
      (5)被告丙○○另辯稱：0000000000門號等行動
        電話不是伊申請的，亦未使用，扣案毒品非伊所有，未
        摸到，要求驗指紋云云。本院審酌扣案海洛因、安非他
        命經被告庚○○、戊○○於原審審理時一致證述係被告
        丙○○所有，且被告丙○○持有前開毒品，不欲留下指
        紋在包裝上之方法所在多有（例如戴手套等），且該扣
        案毒品等物經警方查獲後，歷多人之手，指紋亦遭污損
        ，是其聲請驗指紋，本院認無此必要。又原審向和信電
        訊股份有限公司函查0000000000號行動電話
        之租用人資料，該公司函覆：該門號為易付卡，持機人
        為basiroh 等語（見原審卷一第一○三頁），固不能證
        明係被告丙○○所申租，然參酌被告庚○○於警詢時證
        述，被告丙○○除以其持有之行動電話門號與購買海洛
        因之人聯絡外，亦交付易付卡予被告庚○○等情，已如
        前述，可見被告丙○○為躲避查緝，亦使用易付卡，是
        前開門號雖非被告丙○○所申租，然尚不能推認被告丙○○未使用該門號。
（四）被告戊○○既供稱：伊曾經自己幫丙○○送毒品海洛因給
      別人一、二次，送一千元的海洛因給對方，伊知道對方是
      向丙○○購買海洛因；伊也有開車載庚○○幫丙○○送毒
      品海洛因給別人二、三次，不曉得對方是誰，伊幫丙○○
      送毒品海洛因，或載庚○○去幫丙○○送毒品海洛因，所
      獲得的利益，就是有時候丙○○會拿海洛因請伊，伊知道
      對方向丙○○買海洛因等語（見原審卷二第一一四、一八
      二頁），已坦承明知被告丙○○要其單獨，或與被告庚○○送海洛因對方之目的係幫被告丙○○完成交付所販賣之
      海洛因。按刑事法上販賣罪之完成，與民事上買賣契約之
      成立，二者概念尚有不同。在民事上，買賣雙方就買賣標
      的物與價金等買賣要件之意思表示一致，其買賣契約固已
      成立。然刑事法上之販賣行為，只要以營利為目的，將標
      的物販入或賣出，有一於此，其犯罪行為即為完成。而所
      謂賣出，係以標的物已否交付為斷，苟標的物已經交付，
      縱令買賣價金尚未給付，仍應論以販賣既遂罪。查被告庚○○、戊○○明知被告丙○○有從事販賣海洛因之行為，
      被告丙○○要其等送海洛因去給對方，係在完成海洛因之
      交付，被告庚○○、戊○○仍為貪圖被告丙○○所提供免
      費施用海洛因之利益，受被告丙○○指示，或單獨，或二
      人一組，或三人一起前往送海洛因予購買海洛因之吸毒者
      ，以完成海洛因之交付，則依照前開說明，被告庚○○、
      戊○○就被告丙○○販賣海洛因之行為，非但有共同販賣
      之犯意聯絡，且已分擔販賣海洛因之構成要件行為，自已
      成立販賣海洛因罪。至於被告庚○○、戊○○交付海洛因
      予購買海洛因者時，有無代被告丙○○收取購買海洛因之
      對價，或被告丙○○是否已向對購買海洛因者收取對價，
      依照前開說明，均無礙其等販賣海洛因罪名之成立。被告
      戊○○辯稱：伊未與丙○○、庚○○販賣海洛因云云，不
      足採信。
（五）此外，並有卷附查獲現場照片十四張（見警卷第三六至四
      二頁）可證，復有扣案之第一級毒品海洛因十四小包｛經
      標示為ＨＲ（＋）者，合計淨重二Ｏ‧一八公克（空包裝
      重六．七六公克）｝、電子磅秤二臺、研磨機一臺、包裝
      袋五百個等物可資佑證。該白粉經送法務部調查局鑑定結
      果，其中經該局標示為ＨＲ（＋）者十四包，均含第一級
      第六項毒品海洛因成分，合計淨重二Ｏ．一八公克（空包
      裝重六．七六公克），純度三十．二九％，純質淨重六．
      一一公克；送驗白粉經標示為ＨＲ（－）者二包，經檢驗
      結果均無毒品反應，合計淨重六．八四公克（空包裝重一
      ．一九公克）等情，有該局鑑定通知書一份在卷可憑（見
        偵查卷二第一頁）。
（六）按被告以外之人於偵查中向檢察官所為之陳述，除顯有不
      可信之情況者外，得為證據；被告以外之人於檢察事務官
      、司法警察官或司法警察調查中所為之陳述，與審判中不
      符時，其先前之陳述具有較可信之特別情況，且為證明犯
      罪事實存否所必要者，得為證據，刑事訴訟法第一百五十
      九條之一第二項、第一百五十九條之二分別定有明文。查
      證人甲○○前開於警詢時之證述與嗣後於原審審理時之證
      述不符，而其於原審審理時之證述無法採信，其先前於警
      詢時關於向被告丙○○購買海洛因部分證述（最後一次購
      買時地除外，已如前述），與其後於偵查中就此部分之證
      述一致，且核與被告庚○○就此部分證述大致相符，已如
      前述，是其先前於警詢時關於向被告丙○○購買海洛因部
      分之證述具有較可信之特別情況，且為證明被告三人犯罪
      事實之存否所必要，以及其於偵查中就此部分之證述，並
      無顯有不可信之情況，依前開規定，均得為證據，併予敘
      明。次按因逮捕被告、犯罪嫌疑人或執行拘提、羈押，有
      事實足認被告或犯罪嫌疑人確實在內者；或因追躡現行犯
      或逮捕脫逃人，有事實足認現行犯或脫逃人確實在內者；
      或有明顯事實足信為有人在內犯罪而情形急迫者，檢察官
      、檢察事務官、司法警察官或司法警察，雖無搜索票，得
      逕行搜索住宅或其他處所。前開搜索，由檢察官為之者，
      應於實施後三日內陳報該管法院；由檢察事務官、司法警
      察官或司法警察為之者，應於執行後三日內報告該管檢察
      署檢察官及法院。法院認為不應准許者，應於五日內撤銷
      之，刑事訴訟法第一百三十一條第一項、第三項分別定有
      明文。查臺中縣警察局清水分局沙鹿分駐所於九十三年十
      二月十三日二十二時許，至臺中縣沙鹿鎮○○里○○路一
      三一號「亞特蘭大汽車旅館」，扣得前揭事實欄所載之海
      洛因、安非他命等物，有臨檢紀錄表、搜索扣押筆錄、扣
      押物品目錄表及現場照片在卷可憑（見警卷第十八至四二
      頁）。而證人即臺中縣警察局清水分局沙鹿分駐所警員張
      洪造於原審審理時結證稱：九十三年十二月十三日當天執
      行擴大臨檢勤務，與所長王富榮及林敏榮、林秀所警員、
      林財安，兩部巡邏車，於晚上開始執行勤務，臨檢亞特蘭
      大汽車旅館，伊與同事先到櫃檯向在場經理人查詢，有那
      幾間房間比較可疑，櫃檯人員說一○三室比較可疑，所以
      就去一○三室，伊與同事先在外面叫他們開門，三分鐘後
      他們就來開門，進去以後有告訴他們是警察臨檢，發現有
      丙○○、庚○○、戊○○及丁○○四人，在床上、地上及
      桌上發現安非他命、海洛因、手機、研磨器，當時有拍照
      等語（見原審卷一第二○七、二一二頁）。證述九十三年
      十二月十三日當日係因執行臨檢被告三人等人停留之房間
      ，經被告等人開門後，發現房間內有海洛因毒品等物，因
      而實施搜索扣押之過程，核與該分駐所所長王富榮於原審
      審理時結證稱：當日係帶班實施擴大臨檢，到亞特蘭大汽
      車旅館以後，詢問亞特蘭大汽車旅館櫃檯人員住宿情形，
      看那一間比較可疑，研判是一○三室比較可疑，因為櫃檯
      人員說，該室進出人員比較複雜等（見原審卷一第二一四
      、二一五頁），如何展開臨檢之過程相符。本件既係警方
      執行臨檢，經被告三人打開房門，警員進入該房間內發現
      內有海洛因毒品等物，有明顯事實足信為有人在內犯罪形
      始逕行搜索扣押，其所為之逕行搜索符合前開規定，事後
      臺中縣清水分局亦於九十三年十二月十六日向原審法院陳
      報，經原審法院九十三年度急搜字第二九號准予備查在案
      ，此經原審調閱該號卷審閱無訛，前開逕行搜索所扣得之
      物品，自得作為證據，亦併予指明。
（七）綜上所述，被告三人前開所辯，要屬事後卸責飾詞，不足
      採信，此部分事證明確，被告三人此部分犯行均堪認定。
      至被告丙○○請求向遠傳電信公司函查00000000
      00號行動電話自93年8、9月間起至12月13日止之通聯記
      錄，以了解通話情形; 查通聯記錄保存期間為六個月，逾
      期已久，本院認為無庸再予函查，併此明。
三、按販賣海洛因必被判重刑，此為公眾週知之事實。被告等甘
    冒被判重刑而販賣海洛因，顯有營利意圖。核被告三人販賣
    海洛因部分，均係犯毒品危害防制條例第四條第一項之販賣
    第一級毒品罪。被告三人因販賣第一級毒品海洛因而持有第
    一毒品海洛因之低度行為，應為販賣之高度行為所吸收，不
    另論被告三人持有第一級毒品罪。被告三人間，就前揭販賣
    第一級毒品犯行，有犯意之聯絡及行為之分擔，均為共同正
    犯。被告三人多次販賣第一級毒品犯行，時間緊接，方法相
    同，觸犯構成要件相同之罪名，顯均係基於概括犯意為之，
    為連續犯，均應依刑法第五十六條之規定論以一罪，被告三
    人販賣第一級毒品，因其三人所犯為最輕本刑無期徒刑之罪
    ，依法不再加重其刑。按證人保護法第二條所列刑事案件之
    被告或犯罪嫌疑人，於偵查中供述與該案案情有重要關係之
    待證事項或其他共犯之犯罪事證，因而使檢察官得以追訴該
    案之其他共犯者，以經檢察官事先同意者為限，就其因供述
    所涉之犯罪，減輕或免除其刑，證人保護法第十四條第一項
    定有明文。查本件被告三人被訴販賣第一級毒品罪，最輕本
    刑為三年以上有期徒刑之罪，是被告庚○○為證人保護法第
    二條第一款所列之刑事案件之被告，並無疑義。而證人庚○○於本案之偵查中證述被告丙○○販賣海洛因予證人甲○○
    、陳冠勳、己○○及蔡永木等人，並證述其為被告丙○○運
    送海洛因予購買毒品之人，被告戊○○幫被告丙○○運送海
    洛因予購買毒品之人，供述與本案案情有重要關係之待證事
    項及共犯之犯罪事證，因而得以追訴被告丙○○、戊○○，
    且經承辦檢察官事先同意（見偵查卷一第一○八頁），爰依
    證人保護法第十四條第一項之規定，就被告庚○○所犯之販
    賣第一級毒品罪減輕其刑。另查被告三人販賣海洛因之期間
    不長，販賣海洛因之對象僅有四人，被告庚○○、戊○○均
    係出於自被告丙○○處取得毒品供己施用之目的，而與被告
    丙○○共同販賣毒品，並非以之獲取暴利，被告丙○○雖以
    營利為目的，但販賣海洛因所得僅六萬六千五百元，所生之
    危害尚不重大，客觀上足以引起一般同情，犯罪情狀足堪憫
    恕，就其三人所犯之販賣第一級毒品罪，本院認如處以最低
    本刑無期徒刑，猶嫌過重，茲均依刑法第五十九條之規定減
    輕其三人之刑，並就被告庚○○部分遞減輕其刑。原審以被
    告等三人販賣第一級毒品罪證明確，適用毒品危害防制條例
    第4條第1項、第18條第1項前段、第19條第1項，證人保護法
    第14條第1項，刑法第11條、第28條、第56條、第59 條，審
    酌被告丙○○前有如事實欄所載之前科，於案發時仍在緩刑
    中，素行不良，有臺灣高等法院被告全國前案紀錄表在卷可
    憑，被告三人除自己有施用毒品海洛因之惡習外，被告丙○○為貪圖販毒所得之金錢利益，被告庚○○、戊○○為貪圖
    免費自被告丙○○處取得毒品施用之利益，竟販賣海洛因予
    證人甲○○等人，戕害他人身心，惟犯罪手段尚屬平和，販
    賣部分所得不多，及被告丙○○、戊○○犯後否認所犯，未
    能悛悔，被告庚○○坦承販賣海洛因等一切情狀，被告丙○○量處以有期徒刑十年，被告庚○○量處以有期徒刑五年，
    被告戊○○量處以有期徒刑八年，另扣案之第一級毒品海洛
    因十四小包｛經標示為ＨＲ（＋）者，合計淨重二Ｏ‧一八
    公克｝、係毒品危害防制條例第二條第二項第一款所規定之
    第一級毒品，不問屬於犯人與否，均應依同條例第十八條第
    一項前段之規定，沒收銷燬之。扣案之第一級毒品海洛因空
    包裝（重六．七六公克），係用於包裹毒品海洛因，防其裸
    露、潮溼，便於攜帶販賣毒品海洛因所用之物；又扣案之電
    子磅秤二臺，核其性質係用以分裝秤重供販賣海洛因所用之
    物；扣案之空包裝袋五百個核其性質係可供分裝海洛因以供
    販賣，係供預備販賣海洛因所用之物；研磨機一臺，核其性
    質係用以研磨海洛因磚成粉狀供販賣所用之物，被告庚○○
    、戊○○復均供稱，前開扣案之電子磅秤、研磨機及空包裝
    袋為被告丙○○所有，以及被告丙○○販賣第一級毒品所得
    財物四萬五千五百元（甲○○部分）、八千元（陳冠勳部分
    ）、一萬一千元（己○○部分）、二千元（蔡永木部分），
    合計六萬六千五百元，均應依毒品危害防制條例第十九條第
    一項沒收之，販賣所得之六萬六千五百元，如全部或一部不
    能沒收時，以其財產抵償之。至於扣案之黑色側背包一個，
    被告丙○○供稱為其女友卓瑋婷所有，核與證人卓瑋婷於本
    院審理時證述該背包為其所有之情節相符，足證扣案之該背
    包並非被告三人所有；另扣案之快速虎鉗一臺、壓模器一臺
    、吸管吸食器二支、現金二十七萬六千九百元、安非他命吸
    食器一個、摩托羅拉牌手機（序號三五二Ｚ0000000
    0000號）、三星牌手機（門號Ｚ000000000號
    ）各一支、第二級毒品安非他命一小包（含袋重Ｏ‧二八公
    克）、第一級毒品海洛因殘渣袋一個、諾基亞牌手機（序號
    000000000000000號）、三星牌手機（序號
    三五一Ｚ0000000000號）、諾基亞牌手機（序號
    三五Ｚ000000000000號）、摩托羅拉手機三支
    （序號000000000000000號、三五Ｚ000
    000000000號及三五Ｚ000000000000
    號）、ＳＯＮＹ  ＥＲＩＣＳＳＯＮ牌手機一支（序號三五
    一Ｚ0000000000一號）等物，並無證據證明與本
    案有關，公訴人亦未請求沒收，爰均不為沒收之諭知，經核
    認事用法並無違誤，被告丙○○、戊○○上訴意旨否認販賣
    第一級毒品，被告庚○○上訴意旨指原判決量刑太重，均為
    無理由，應予駁回。
四、公訴意旨另以：被告三人基於販賣第一級毒品海洛因營利之
    概括犯意聯絡，自九十三年八、九月間某日起，至同年十二
    月十三日止，以Ｚ000000000號、Ｚ000000
    000號、Ｚ000000000號、Ｚ00000000
    0號、Ｚ000000000號行動電話等門號為聯絡工具
    ，在不詳地點，以海洛因毒品每小包（含袋重約Ｏ‧九公克
    ）四千五百元或五千元之價格或每小包（含袋重約Ｏ‧七公
    克）二千元、每小包（含袋重約Ｏ‧四公克）一千元之價格
    ，由被告丙○○或庚○○、戊○○分別或共同攜帶海洛因毒
    品，送交證人鄭敦元，而連續販賣第一級毒品海洛因多次，
    因認被告三人此部分亦涉犯毒品危害防制條例第四條第一項
    之販賣第一級毒品罪嫌。被告丙○○另與被告庚○○、戊○○基於販賣第二級毒品安非他命之概括犯意聯絡，於前開期
    間，以前開行動電話門號為聯絡工具，在臺中縣沙鹿鎮○○
    路二六五號甲○○住處及其他不詳地點等處，以安非他命毒
    品每小包（含袋重約二公克）二千五百元之價格，由被告丙○○或庚○○、戊○○分別或共同攜帶安非他命毒品，送交
    證人甲○○、陳冠勳、己○○、蔡永木及鄭敦元等人，而連
    續販賣第二級毒品安非他命多次，因認被告丙○○、庚○○
    此部分另涉犯毒品危害防制條例第四條第二項之販賣第二級
    毒品罪嫌云云。
（一）按犯罪事實應依證據認定之，無證據不得認定犯罪事實，
      刑事訴訟法第一百五十四條第二項定有明文。公訴人認被
      告三人亦涉犯前揭販賣海洛因予證人鄭敦元，被告丙○○
      、庚○○亦涉犯販賣安非他命予證人甲○○、陳冠勳、己○○、蔡永木及鄭敦元，無非以：上開事實業據被告庚○○供證明確在卷，核與證人甲○○、陳冠勳、蔡永木、己○○、鄭敦元分別於警偵訊中證述明確在卷，且參以同案
      查獲之證人丁○○於警詢時亦供證稱：「我第一次去時，
      丙○○在睡覺，戊○○在旁分裝毒品，庚○○邊接電話邊
      分裝毒品。在他電話中內容聽到與對方談到交易地點及數
      量之後庚○○就出去了。我第二次在過去時，丙○○在睡
      覺，戊○○、庚○○在旁分裝毒品。」等語。被告戊○○
      亦供稱：「庚○○當時在講電話，叫我先幫他分裝海洛因
      。」、「我都是向庚○○拿的，因我都會幫他分裝。」、
      「販賣後金錢都由庚○○叫我幫他整理。」等語），此外
      ，並有現場照片十四張及前開扣案之海洛因、安非他命等
      物為證云云，為其論據。
（二）經查：
      (1)關於被告三人被訴販賣海洛因、安非他命予證人鄭敦元
        部分：
        查被告庚○○於警詢時固供稱：伊曾替丙○○運送販賣
        毒品給鄭敦元等語（見偵查卷一第九八頁），惟究竟係
        運送交付海洛因或安非他命不明。其於偵查中證稱：鄭
        敦元及其女友「阿美」也都是去跟丙○○討免費毒品吃
        ，因為之前鄭敦元的女友「阿美」曾幫丙○○租房子，
        伊曾幫丙○○送海洛因及安非他命去給鄭敦元，據伊所
        知是吃免費的等語（見偵查卷一第一○八頁），似係證
        述被告丙○○免費提供海洛因及安非他命予證人鄭敦元
        施用，而非販賣。其於原審審理時供稱：是鄭敦元向丙○○討來施用的，丙○○叫伊拿去給鄭敦元，伊沒有跟
        鄭敦元收錢，鄭敦元是否跟丙○○買的，伊不清楚等語
        （見原審卷二第一八二頁），則證述不清楚證人鄭敦元
        是否向被告丙○○購買毒品，前後所述並不一致。而證
        人鄭敦元於警詢時證稱：伊曾向被告丙○○、庚○○購
        買過毒品，伊都是打庚○○○九二八的電話購買毒品，
        如找不到庚○○就找丙○○，丙○○會叫伊打給庚○○
        處理，伊約向庚○○購買二次毒品，最後一次在庚○○
        遭警查獲前十幾天，是庚○○直接送到伊家中等語（見
        偵字第二一八三二號卷二第六、七頁），固證述曾向被
        告丙○○購買過毒品，惟究竟購買海洛因或安非他命不
        明，且其證述與前開被告庚○○之證述不符。再者，經
        原審多次傳喚證人鄭敦元，均未到場，有送達證書在卷
        可憑（見原審卷一第一七○頁）；經命警拘提，亦因證
        人鄭敦元所在不明，無法拘提到案，亦有拘票及執行拘
        提報告書附卷可稽（見原審卷二第一七二頁），此部分
        之證據已無法調查。準此，被告庚○○及證人鄭敦元前
        開供、證述，既有如上所述之瑕疵，自難據以認定被告
        三人有販買海洛因及安非他命予證人鄭敦元。
      (2)關於被告丙○○、庚○○被訴販賣安非他命予證人甲○○、陳冠勳、己○○、蔡永木部分：
        查被告庚○○於警詢時固供稱：伊曾替丙○○運送販賣
        毒品給甲○○、陳冠勳、蔡永木等語（見偵查卷一第九
        八頁），惟究竟係運送交付海洛因或安非他命不明。又
        其於偵查中證稱：伊跟戊○○送毒品給甲○○的數大約
        二次，海洛因跟安非他命每次二種都有等語（見偵查卷
        一第一○七頁），固證述曾幫被告丙○○轉交安非命予
        證人甲○○。惟被告庚○○嗣於原審審理時供稱：伊沒
        有販賣二級毒品，也不知道丙○○在販賣，除了有轉交
        二級毒品給鄭敦元外，沒有給其他人二級毒品等語（見
        原審卷二第一八二頁），則供述未轉交安非他命予證人
        甲○○，核與證人甲○○於偵查供稱：安非他命都是向
        「阿童」買的，不曾跟丙○○買過安非他命等語（見偵
        查卷二第二一頁）相符，自難據被告庚○○及證人甲○○前開供證述，推認被告三人有販賣安非他命予證人甲○○。另據被告庚○○前開於偵查中之證述，其僅曾幫
        被告丙○○送海洛因予證人陳冠勳、蔡永木（見偵查卷
        一第一○七、一○八頁），核與證人陳冠勳、蔡永木前
        開於原審審理時結證，僅向被告庚○○購買海洛因之情
        節相符，是亦難據被告庚○○及證人陳冠勳、蔡永木前
        開供證述，認定被告三人有販賣安非他命予證人陳冠勳
        、蔡永木之情事。
      (3)查被告庚○○於警詢時固供稱：伊曾替丙○○運送販賣
        毒品給己○○等語（見偵查卷一第98頁），惟究竟係運
        送交付海洛因或安非他命不明。又其於偵查中證稱：13
        日當天，己○○在晚上八點多左右打電話給丙○○。己○○都是用公共電話，他說要買一千元0.2 公克的海洛
        因，結果來不及送就被抓了，在這之前，我曾送過毒品
        給林俊隆，次數我忘了」等語（見偵查卷第一０七頁）
        又其於原審審理時供稱：伊沒有販賣第二級毒品，也不
        知道丙○○在販賣，除了有轉交二級毒品給鄭敦元外，
        沒有給其他人毒品（見原審卷二第一二八頁），由被告
        庚○○上述供詞，可證被告丙○○等販賣毒品予己○○
        ，係海洛因，並非安非他命，雖證人己○○於原審供稱
        ，伊打電話給庚○○，請他幫伊拿毒品，庚○○若沒有
        空，伊會向庚○○在那裏，伊自己過去找他，在93年9
        月到10月間，伊總共跟庚○○拿安非他命二、三次，購
        買金額是一錢二千五百元、四千五百元及五千元價錢云
        云。惟於本院審理時證稱，伊是與庚○○一起出錢，庚○○帶伊去買安非他命，前後不一致，自不能以證人己○○前後不一致之供詞，作為認定被告等販賣安非他命
        之唯一證據。
（三）綜上所述，此部分公訴人所舉之證據，尚無法證明被告三
      人有所指訴之犯行。此外，復查無其他積極之證據足資證
      明被告三人犯有此部分犯行，被告三人此部分之犯罪事實
      即屬不能證明，依法原應諭知無罪之判決，惟公訴人認被
      告三人就此販賣海洛因之犯行，與前開論罪科刑之販賣海
      洛因部分有連續犯之裁判上一罪關係，爰不另為無罪之諭
      知。又原審疏未詳查，對於被告丙○○、庚○○販賣安非
      他命部分遽予論罪科刑，尚有未當，被告丙○○、庚○○
      上訴意旨指摘原判決此部分不當，為有理由，應由本院將
      原判決關於此部分及執行刑部分撤銷改判，此部分爰依法
      為無罪之諭知。
據上論斷，應依刑事訴訟法第369條第1項前段、第364條、第301
條第1項、第368條，判決如主文。
本案經檢察官乙○○到庭執行職務。
中    華    民    國    95    年    1     月    25    日
                刑事第二庭  審判長法  官  李  璋  鵬
                                  法  官  蕭  錦  鍾
                                  法  官  胡  森  田
上列正本證明與原本無異。
如不服本判決應於收受送達後十日內向本院提出上訴書狀，其未
敘述上訴之理由者並得於提起上訴後十日內向本院補提理由書（
均須按他造當事人之人數附繕本）。
                                  書記官  林  振  甫
中    華    民    國    95    年    1     月    26    日
                                                      Ｆ


司法院資訊處製作；財團法人民間司法改革基金會備份。
